【裁判字號】    98,交聲,710
【裁判日期】    980729
【裁判案由】    違反道路交通管理處罰條例聲明異議
【裁判全文】
臺灣士林地方法院交通事件裁定         98年度交聲字第710號
原處分機關  臺北市交通事件裁決所
異  議  人
即受處分人  甲○○
                    臺北市大同區○○○路○段3之1號6樓
上列異議人即受處分人因違反道路交通管理處罰條例案件，對於
臺北市交通事件裁決所民國98年6 月17日所為之處分（原處分案
號：北市裁罰字第22－AB0000000 號）聲明異議，本院裁定如下
：
    主  文
原處分撤銷。
甲○○不罰。
    理  由
一、原處分意旨略以：本件受處分人即異議人甲○○（下稱異議
    人）於民國98年4 月3 日19時31分許，駕駛車號為7017-QH
    號自用小客車，沿臺北市○○○路由南向北方向行駛至興安
    街口時，經警逕行舉發有「行經有燈光號誌管制之交叉路口
    闖紅燈」之違規，爰依道路交通管理處罰條例第53條第1 項
    之處罰鍰新臺幣（下同）2 千7 百元云云。
二、聲明異議意旨略以：異議人於前開時間行駛至復興北路與興
    安街口迴轉時，其依規定於左轉綠燈輛時迴轉，係尚在綠燈
    時紅燈未亮前即已超越停止線等待前方車輛通行後接續迴轉
    ，並非於紅燈亮起後駛越停止線等語。
三、按認定犯罪事實所憑之證據，雖不以直接證據為限，間接證
    據亦包括在內。然而無論直接證據或間接證據，其得為訴訟
    上之證明者，須於通常一般之人均不致有所懷疑，而得確信
    其為真實之程度者，始得據為有罪之認定。倘其證明尚未達
    此一程度，而有合理之懷疑存在，而無從使事實審法院得有
    罪之確信時，即應由法院為諭知被告無罪之判決（最高法院
    76年度臺上字第4986號判例參照）。又法院受理交通事件，
    準用刑事訴訟法之規定，道路交通管理處罰條例第89條前段
    定有明文，是以法院審理行為人違反道路交通管理處罰條例
    案件時，當有其適用。從而法院於審理行為人違反道路交通
    管理處罰條例案件，如就原處分機關所認定之行為人違規事
    實仍有合理之懷疑，而無法確信行為人確有該當於道路交通
    管理處罰條例各該處罰條文之構成要件事實時，即應依罪疑
    唯輕之原則，為受處分人有利之認定。
四、經查，異議人確有於前揭時、地，駕駛前述自用小客車行經
    該路口，並經警逕行舉發有「行經有燈光號誌管制之交叉路
    口闖紅燈」之違規，固有舉發違反道路交通管理事件通知單
    1 紙及採證照片2 張在卷可稽。惟，觀諸前揭採證照片（見
    本院卷第17頁上方照片），異議人所駕駛之前揭自用小客車
    於紅燈亮起時車身係已完全超越該停止線而進入該路口準備
    左轉，並無從認定係於該路口之紅燈號誌亮起後始駛越該停
    止線，且此時異議人所駕駛前開車輛之前方有另部車輛準備
    等待左轉，異議人前述車輛之煞車燈（含第三煞車燈）均亦
    已亮起，則依前述採證照片，已無從判斷異議人係於紅燈號
    誌亮起前或係亮起後始駛越該停止線。是異議人所辯稱之於
    紅燈時即已超越停止線進入路口等待迴轉，尚非全然子虛。
五、綜上，本件並無其他積極事證足以認定異議人有於前揭時、
    地，駕駛前述車輛，於行經有燈光號誌管制之交叉路口有闖
    紅燈之違規事實，原處分機關未查，以異議人違反道路交通
    管理處罰條例第53條第1 項之規定，裁處異議人罰鍰2 千7
    百元，容有違誤，是本件異議人之聲明異議有理由，應由本
    院將原處分撤銷，另諭知異議人不罰。
據上論斷，應依道路交通案件處理辦法第20條前段，裁定如主文
。
中    華    民    國    98    年    7     月    29    日
                  交通法庭法  官  莊明達
以上正本證明與原本無異。
如不服本裁定應於送達後5日內向本院提出抗告狀。
                          書記官  劉欣怡
中    華    民    國    98    年    7     月    29    日


司法院資訊處製作；財團法人民間司法改革基金會備份。
